臺灣臺北地方法院交通事件裁定　　　　94年度交聲字第1004號
原處分機關　臺北市交通事件裁決所
異議人即
受處分人　　甲○○
　　　　　　　　　　　1
上列異議人即受處分人因違反道路交通管理處罰條例案件，對於
台北市交通事件裁決所九十四年八月三日所為之處分（原處分：
北市裁三字第裁二二－ＣＧ0000000號），聲明異議，本
院裁定如下：
    主  文
異議駁回。
    理  由
一、按汽車駕駛人，行經有燈光號誌管制之交岔路口闖紅燈者，
    處新臺幣一千八百元以上五千四百元以下罰鍰，並記違規點
    數三點，道路交通管理處罰條例第五十三條、第六十三條第
    一項第一款分別定有明文。
二、本件異議人即受處分人甲○○所有之車號Ｐ９－９０５０號
    自用小客車，於民國九十四年三月十四日十四時二十分許，
    在台北縣新店市○○路往新店方向行駛至有燈光號誌管制之
    屈尺路口時闖紅燈穿越路口，經臺北縣政府警察局交通隊拍
    攝採證照片予以舉發，嗣異議人逾期未繳納罰鍰，經臺北市
    交通事件裁決所以北市裁三字第二二－ＣＧ0000000
    號裁決書裁處罰鍰五千四百元，並記違規點數三點。
三、訊據異議人固坦承有於前開時地駕車行經上揭路口，惟辯稱
    ：因該道路係彎曲上昇坡，眼睛洽受西下太陽直射致無法看
    清燈光號誌始誤闖紅燈；又舉發單位將罰單寄至「台北市○
    ○區○○街二段二巷七號十二樓之三」，伊並未收到罰單，
    因伊於九十三年間以書面通知台北市監理站辦理地址變更，
    九十四年牌照稅及燃料稅均寄至「台北市○○區○○街一段
    十九巷四號十二樓之一」，伊已盡告知義務，裁決所不應以
    伊逾期不繳納罰鍰而將罰鍰金額加倍云云。
四、然查：
（一）異議人駕駛其所有Ｐ９－９０５０號自用客車於九十四年
      三月十四日十四時二十分許，在台北縣新店市○○路往新
      店方向行駛至有燈光號誌管制之屈尺路口時闖紅燈穿越路
      口之違規事實，業據異議人坦承在卷，並有臺北縣政府警
      察局交通隊拍攝之採證照片附卷可稽，異議人違規之事實
      堪信為真實。
（二）本件違規時間係下午二時二十分，太陽尚未西下，且台北
      縣新店市○○路係南北向道路，有卷附地圖可證，再依採
      證照片所示，新烏路在穿越屈尺路之後始呈現轉彎道路，
      本件異議人駕車行駛在南北向之新烏路上，而屈尺路口前
      又非轉彎道路，豈會有眼睛受西下太陽直射致無法看清燈
      光號誌之情形，異議人所辯，顯與事實不符，自不足採信
      。
（三）按管李汽機車行照之管理單位與課徵牌照稅、燃料稅之稅
      捐單位不同，雖異議人九十四年牌照稅及燃料稅之繳納通
      知單均係寄至「台北市○○區○○街一段十九巷四號十二
      樓之一」，惟經本院向台北市監理處函查，異議人是否曾
      於九十三年間以通信方式變更其行照地址，台北市監理處
      於九十四年十月十九日函覆稱：異議人於九十三年間並無
      通信申請變更汽機車行照地址，其車號Ｐ９－９０５０號
      汽車之車籍資料仍設在「台北市○○區○○街一段十九巷
　    四號十二樓之一」，此有該處北市監二字第０九四六三二
      七七七００號函及所附「台北市監理處汽車駕駛人螢幕列
      印」資料二件、「汽車車籍查詢」資料一件在卷可參，是
      異議人雖變更其牌照稅、燃料稅之寄送地址，惟並未變更
      其汽車之車籍資料及行照地址，是本件舉發通知單依車籍
      資料地址送達，並無違誤，異議此部分辯解，亦非可採。
五、綜上所述，本件異議人未在舉發通知單上所載之應到案日期
    前到案自行繳納罰鍰，經主管機關調查後仍認定其有上開違
    規行為，對異議人處以五千四百元之罰鍰，並記違規點數三
    點，核無違誤。本件異議人之異議為無理由，應予駁回。
據上論斷，應依道路交通案件處理辦法第十九條，裁定如主文。
中　　華　　民　　國　　九十四　年　十　　月　二十五　日
                      交通法庭  法　官　丁蓓蓓
上正本證明與原本無異。
如不服本裁定，應於裁定送達後五日內向本院提出抗告狀。
                          　　　書記官　孫捷音
中　　華　　民　　國　　九十四　年　十　　月　二十五　日
